臺灣板橋地方法院民事裁定　　　　　　　 96年度再微字第8號
再審聲請人　甲○○
　　　　　　　　　　　　4樓
再審相對人　新光行銷股份有限公司
法定代理人　乙○○
上列當事人間聲請再審事件，再審聲請人對於中華民國96年9 月
29日本院所為96年度小上字第62號確定裁定聲請再審，本院裁定
如下：
    主  文
再審之聲請駁回。
聲請再審程序費用新台幣壹仟元由再審聲請人負擔。
    理  由
一、再審聲請人聲請再審理由略以：再審相對人董事長為乙○○
    ，並非李明新，故再審相對人對再審聲請人提起96年度小上
    字第62號事件之清償債務事件第一審起訴時（即本院板橋簡
    易庭96年度板小字第3136號），起訴未經合法代理，且屬不
    能補正。再審相對人為擴大自己業務範圍，謀取利益，而與
    巔峰電信股份有限公司（下稱巔峰公司）進行業務合作，由
    巔峰公司及其下游傳銷商以零利率、分期付款等為藉口，直
    接交付貸款申請書予不知情消費者簽署，於其約定立過程中
    均未有再審相對人之參與。就此而言，巔峰公司實無異於再
    審相對人手足之延伸，再審相對人既因使用巔峰公司而擴大
    自己業務活動之範疇，並獲致利益，則就消費者與巔峰公司
    就此所衍生之糾紛，自不得再以債之相對性為藉口而免責。
    行政院金管會三令五申先於93年10月13日函知全國銀行公會
    ，指部分銀行推動分期付款、分期貨款結合業務，不得將契
    約書均載列於同一申請表單內，復於94年8 月21日函消保會
    ，指奧地利消保法17條以下、德國民法第358 條以下，皆對
    相關連契約定有相關規定略為應以經濟上一體認定，消費者
    依法撤銷買賣時，銀行借款意思表示亦不受拘束，並認上開
    93年10月13日函為行政指導原則，故應依民法第1 條：「民
    事，法律所未規定者，依習慣；無習慣者，依法理。」規定
    ，將之採為判決依據。再審相對人巧立名目，由陽信銀行為
    受託人，巔峰公司為委託人，再審相對人為監察人，大肆宣
    傳信託保障勿疑，致再審聲請人陷於錯誤而貸款交額，此項
    貸款之申請、撥款之收受轉交巔峰公司，均由再審相對人自
    為，再審聲請人得依侵權行為規定，對再審相對人請求賠償
    ，故得主張抵銷，而毋庸再給付再審相對人等語。
二、按聲請再審，必須主張原確定裁定有民事訴訟法第496 條第
    1 項或第497 條之情形，以為理由時，始為合法。又當事人
    提起再審之訴或聲請再審，雖聲明係對某件再審判決或裁定
    為再審，但審查其再審訴狀理由，實為指摘原確定裁判或前
    次之再審裁判如何違法，而對該聲明不服之再審判決或裁定
    ，則毫未指明有如何法定再審理由。此種情形，可認為未合
    法表明再審理由，逕以其再審（再審之訴或聲請再審）為不
    合法駁回之（最高法院69年度第3 次民事庭會議決議參照）
    。查：
  (一)再審聲請人所稱本院96年度小上字第22號確定裁定有民事訴
    訟法第496 條第5 款「當事人於訴訟未經合法代理」之再審
    理由部分：
    本件再審相對人之董事長為乙○○，固有再審聲請人所提之
    再審相對人公司變更登記表影本1 件在卷可稽。惟按公司法
    第8 條第1 、2 項明文規定：「本法所稱公司負責人：在無
    限公司、兩合公司為執行業務或代表公司之股東；在有限公
    司、股份有限公司為董事。」、「公司之經理人或清算人，
    股份有限公司之發起人、監察人、檢查人、重整人或重整監
    督人，在執行職務範圍內，亦為公司負責人。」，再審聲請
    人提起本院板橋簡易庭96年度板小字第3136號、96年度小上
    字第62號事件之清償債務事件，均列「李明新」為再審相對
    人之法定代理人，查李明新係再審相對人之經理人，亦有上
    開再審相對人公司變更登記表影本1 件足徵，而依其公司與
    借款人間簽立之消費性商品貸款契約，向法院對借款人提起
    訴訟請求返還借款本息，乃屬再審相對人經理人執行職務範
    圍內之事務，故再審相對人以其經理人李明新列為該公司之
    法定代理人，而向法院提起本院板橋簡易庭96年度板小字第
    3136號、96年度小上字第62號事件之清償債務事件，於法並
    無不合，亦無何「當事人於訴訟未經合法代理」之再審理由
    。
  (二)至於再審聲請人之其餘聲請再審之理由，則毫未提及本院96
    年度小上字第22號確定裁定有符合民事訴訟法第496 條或第
    497 條所列何款法定再審理由之情形，其再審之聲請，已難
    認為合法。況本院上開96年度小上字第62號裁定係以再審聲
    請人對原審95年度板小字第4362號小額民事判決提起上訴時
    ，未表明原審判決有何違背之法令及其具體內容為由，認其
    上訴不合法以裁定駁回上訴，依法亦無不合，附此敘明。
三、綜上所述，再審聲請人聲請本件再審為不合法，揆諸首開說
    明，應由本院裁定駁回之。
四、依民事訴訟法第507 條、第502 條第1 項、第95條、第78條
    ，裁定如主文。
中　　華　　民　　國　　96　　年　　12　　月　　27　　日
                  民事第一庭審判長法　官　李世貴
                                  法　官　周舒雁
                                  法　官　陳翠琪
以上正本證明與原本無異。
本件不得抗告。
中　　華　　民　　國　　96　　年　　12　　月　　28　　日
                                  書記官　李瑞芝
